【裁判字號】    92,訴,1296
【裁判日期】    921120
【裁判案由】    毒品危害防制條例
【裁判全文】
臺灣高雄地方法院刑事判決                        九十二年度訴字第一二九六號
    公  訴  人  臺灣高雄地方法院檢察署檢察官
    被      告  甲○○
右列被告因違反毒品危害防制條例案件，經檢察官提起公訴（九十二年度毒偵字第二
０四一號）及追加起訴（九十二年度毒偵字第五二七五號），本院判決如左：
    主  文
甲○○連續施用第一級毒品，累犯，處有期徒刑壹年。扣案之第一級毒品海洛因包
（壹包淨重零點零貳公克、另貳包合計淨重零點肆公克）、殘餘海洛因之注射針筒
壹支、殘餘海洛因吸管壹支及殘餘海洛因殘渣袋貳個，均沒收銷燬之。
    事  實
一、甲○○前於民國八十五年間，因違反肅清煙毒條例案件，經本院判處有期徒刑三
    年二月確定，於八十七年九月二十九日假釋出獄，刑期本應至八十九年二月十一
    日縮刑期滿，然因於假釋期間有再施用毒品之犯行而遭撤銷前開假釋，於九十一
    年二月二十五日執行完畢，其又於八十九年間因施用毒品案件，經本院以裁定送
    觀察、勒戒後，認有繼續施用毒品之傾向，經送強制戒治，屆滿三月後停止戒治
    交付保護管束，於保護管束期滿後，業經台灣高雄地方法院檢察署檢察官於九十
    年六月十五日以九十年度戒毒偵字第六八三號為不起訴處分確定後，五年內仍不
    知悔改，明知海洛因業經公告列為毒品危害防制條例第二條第一項之第一級毒品
    ，仍基於施用第一級毒品之概括犯意，自九十二年三月間某日起至同年八月二十
    六日上午九時許止，連續在其位於高雄市○○區○○街五一號二樓之二之住處及
    其友人位於高雄市三民區某住處等地，以針筒摻水皮下注射之方式施用海洛因多
    次。嗣先於九十二年三月三十一日下午四時三十分許，為警在高雄市新興區○○
    ○街八三號前查獲，並扣得其所有之第一級毒品海洛因一包（淨重０點０二公克
    ）；復於同年八月二十六日晚間十時許，為警於高雄縣鳳山市○○○路五八二巷
    一號查獲，並扣得其所有之第一級毒品海洛因二包（淨重０點四三公克）、殘餘
    第一級毒品海洛因之注射針筒一支、殘餘第一級毒品海洛因之吸管一支及殘餘第
    一級毒品海洛因之殘渣袋二個。
二、案經高雄市政府警察局移送及高雄縣警察局鳳山分局報請台灣高雄地方法院檢察
    署檢察官偵查起訴及追加起訴。
    理  由
一、訊據被告甲○○對於右揭事實坦承不諱，且被告兩次經警查獲時所採集之尿液，
    經送高高雄市立凱旋醫院及高雄縣政府衛生局檢驗結果均呈嗎啡陽性反應，有該
    醫院九十二年四月十六日高市凱醫檢字第００九八八號及該局九十二年九月十六
    日九二煙檢字第一六八三號煙毒尿液檢驗成績書影本各一紙附卷可稽；按海洛因
    經注入人體後，百分之九十以上於二十四小時內，自尿中排出，平均可檢出時限
    ，約為四十五小時，亦據行政院衛生署藥物食品檢驗局以八十一年九月八日（八
    十一）藥檢壹字第八一一四四八八五號函，敘述明白，另海洛因注射入人體後，
    水解還原成嗎啡，再循嗎啡之代謝方式排出體外，已據行政院衛生署藥物食品檢
    驗局以（七三）藥檢壹字第０三０二二一號函說明綦詳。再查，被告兩次經警查
    獲時扣得之白粉總計三包（一包淨重０點０二公克、包裝重０點二二公克，另二
    包合計淨重０點四三公克、包裝重０點四二公克），經送驗後均為第一級毒品海
    洛因無訛，此有法務部調查局調科壹字第二二００一五一０八號、調科壹字第二
    二００一六０二一號鑑定通知書二紙在卷可按；又被告經警查獲時扣得之注射針
    筒一支、吸管一支及殘渣袋二個，經送驗後結果其上均確有第一級毒品海洛因殘
    餘，此有高雄醫學大學附設中和紀念醫院檢驗報告（編號九二０九—一四五號、
    九二０九—一四六號號、九二一０—一八九號）三紙在卷足憑，是被告之自白堪
    認與事實相符。被告於八十九年間因施用毒品案件，經本院以裁定送觀察、勒戒
    後，認有繼續施用毒品之傾向，經送強制戒治，屆滿三月後停止戒治交付保護管
    束，於保護管束期滿後，業經台灣高雄地方法院檢察署檢察官於九十年六月十五
    日以九十年度戒毒偵字第六八三號為不起訴處分確定等情，有台灣高等法院被告
    全國前案紀錄表及高雄地方法院檢察署刑案資料查註紀錄表附卷可佐，足證被告
    於停止強制戒治付保護管束期滿並經檢察官為不起訴處分確定後，五年內再犯本
    件施用第一級毒品罪，並經檢察官向本院聲請強制戒治，即應進入訴訟程序審理
    ，毒品危害防制條例第二十三條第二項定有明文，是本件事證明確，被告犯行洵
    堪認定。
二、核被告所為，係犯毒品危害防制條例第十條第一項之施用第一級毒品罪。被告各
    次施用第一級毒品前持有毒品之行為，本均應論以持有之罪，惟各該次持有毒品
    之行為均為其後施用毒品之行為所吸收，是均不另論持有第一級毒品罪。被告多
    次施用毒品犯行，時間緊接，手法相同，所犯又係構成要件相同之罪名，為連續
    犯，應依法論以一罪，並加重其刑。被告前於八十五年間因違反肅清煙毒條例案
    件，經本院判處有期徒刑三年二月確定，於八十七年九月二十九日假釋出獄，刑
    期本應至八十九年二月十一日縮刑期滿，然因於假釋期間有再施用毒品之犯行而
    遭撤銷前開假釋，於九十一年二月二十五日執行完畢，有卷附台灣高等法院被告
    全國前案紀錄表在卷可按，其受有期徒刑之執行完畢，五年以內再犯有期徒刑以
    上之罪，為累犯，依法加重其刑，並遞加重之。爰審酌被告前已有施用毒品犯行
    ，經公訴人為不起訴處分，自應念及國家刑事政策對於初犯施用毒品者，先施以
    觀察、勒戒及強制戒治，期使斷癮，不致再犯，被告竟於前案不起訴處分後，再
    犯本件施用毒品罪，顯見其毒癮已深，無法自拔，非入監服以較長之刑不足以戒
    絕矯正，惟念其施用毒品僅戕害己身，未危及他人等一切情狀，量處如主文所示
    之刑。扣案同前所述之海洛因三包，經送驗後確定為第一級毒品海洛因，另扣案
    之殘餘海洛因注射針筒一支、殘餘海洛因吸管一支及殘餘海洛因殘渣袋二個，送
    驗結果含海洛因殘餘（量微無法秤重），因其所含海洛因與該扣案物不能分離，
    應視同毒品，上開扣案物均應依毒品危害防制條例第十八條第一項前段規定，宣
    告沒收銷燬之。至送鑑耗損之海洛因白粉，既已滅失，自無庸再予宣告沒收銷燬
    之必要。
據上論斷，應依刑事訴訟法第二百九十九條第一項前段，毒品危害防制條例第十條第
一項、第十八條第一項前段，刑法第十一條前段、第五十六條、第四十七條，判決如
主文。
本案經檢察官乙○○蒞庭執行職務。
中      華      民      國      九十二      年    十一    月    二十    日
                                  臺灣高雄地方法院刑事第八庭
                                      審判長法官  曾逸誠
                                            法官  謝雨真
                                            法官  盧怡秀
右正本證明與原本無異。
如不服本判決，應於判決送達後十日內，向本院提出上訴狀。
                                          書記官  林佳蓉
中      華      民      國      九十二      年    十一    月    廿一    日
附錄論罪科刑法條：
毒品危害防制條例第十條
施用第一級毒品者，處六月以上五年以下有期徒刑。
施用第二級毒品者，處三年以下有期徒刑。


司法院資訊處製作；財團法人民間司法改革基金會備份。
